臺灣臺北地方法院刑事判決
111年度審易字第1103號
公  訴  人  臺灣臺北地方檢察署檢察官
被      告  歐陽威仁



上列被告因恐嚇等案件，經檢察官提起公訴（111年度偵字第614
5號）後，被告於本院審理中就被訴事實為有罪之陳述，經檢察
官聲請改依協商程序而為判決，本院予以同意，判決如下：
    主      文
歐陽威仁犯恐嚇危害安全罪，處拘役拾日，如易科罰金，以新臺
幣壹仟元折算壹日。
　　事實及理由
一、本件犯罪事實及證據，除引用附件檢察官起訴書之記載外，
    另據被告於本院審理時坦承犯行，核其自白，與起訴書所載
    事證相符，可認屬實，本案事證明確，被告犯行堪予認定，
    應依法論處。
二、論罪科刑：
　　核被告所為，係犯刑法第305條之恐嚇危害安全罪及同法第3
    09條第1項之公然侮辱罪。被告係基於公然侮辱之犯意，而
    於密接時間及同一地點內，先後多次辱罵告訴人，顯係出於
    同一目的所為，足認各次行為之獨立性極為薄弱，自難以強
    行分離而論以數罪，均應論以接續犯而僅成立一罪。被告於
    密接時、地對告訴人為公然侮辱及恐嚇危害安全之犯行，係
    以一行為同時觸犯構成要件相異之數罪，為想像競合犯，應
    依刑法第55條前段規定，從一重以恐嚇危害安全罪處斷。依
    認罪協商結果判決如主文所示，並諭知易科罰金之折算標準
    。
三、附記事項；
    本案兩造達成刑事和解，被告願於111年7月8日給付告訴人
    新臺幣（下同）三萬元，另本案刑事附帶民事訴訟移送民事
    庭，將來判決主文勝訴定讞金額如高於三萬元，被告針對刑
    事協議合意內容之三萬元可主張抵銷，但民事判決勝訴理由
    ，如已將三萬元扣除，被告不得主張抵銷。如民事判決主文
    勝訴定讞金額低於三萬元，被告就低於三萬元之差額，不得
    請求返還。
四、協商判決除有刑事訴訟法第455條之4第1項第1款於本訊問程
    序終結前，被告撤銷協商合意或檢察官撤回協商聲請者；第
    2款被告協商之意思非出於自由意志者；第4款被告所犯之罪
    非第455條之2第1項所定得以協商判決者；第6款被告有其他
    較重之裁判上一罪之犯罪事實者；第7款法院認應諭知免刑
    或免訴、不受理者情形之一，及違反同條第2項「法院應於
    協商合議範圍內為判決；法院為協商判決所科之刑，以宣告
    緩刑或2年以下有期徒刑、拘役或罰金為限」之規定者外，
    檢察官與被告均不得上訴。如有前述得上訴之情形，得自收
    受判決送達之翌日起20日內，向本院提出上訴書狀，上訴於
    第二審法院，併予敘明。
據上論斷，應依刑事訴訟法第455條之2第1項、第455條之8、第
454條、第455條，刑法第305條、第309條第1項、第55條、第41
條第1項前段，判決處刑如主文。
本案經檢察官葉耀群提起公訴，檢察官邱曉華到庭執行職務。
中　　華　　民　　國　　111 　年　  8 　　月　　 8　　日
                  刑事第二十庭  法　官　洪英花
以上正本證明與原本無異。
不得上訴。
                                書記官  洪啟瑞
中　　華　　民　　國　　111 　年　  8 　　月　　 9　　日
附錄本案論罪科刑依據法條全文：
中華民國刑法第309條
公然侮辱人者，處拘役或9千元以下罰金。
以強暴犯前項之罪者，處1年以下有期徒刑、拘役或1萬5千元以
下罰金。
中華民國刑法第305條
以加害生命、身體、自由、名譽、財產之事恐嚇他人，致生危害
於安全者，處2年以下有期徒刑、拘役或9千元以下罰金。
附件：
臺灣臺北地方檢察署檢察官起訴書
                                     111年度偵字第6145號
　　被      告　歐陽威仁
　　　　　　　　　　　　男　46歲（民國00年00月00日生）
　　　　　　　　　　　　住○○市○○區○○街000巷0號9樓
　　　　　　　　　　　　國民身分證統一編號：Z000000000號
上列被告因妨害名譽案件，已經偵查終結，認應該提起公訴，茲
將犯罪事實及證據並所犯法條分敘如下：
　　　　犯罪事實
一、歐陽威仁於民國110年5月12日下午1時40分許，於址設臺北
    市○○區○○路0段000號11樓之臺北市松山區公所調解委員會，
    因車禍案件糾紛與林煜恩發生爭執，詎料歐陽威仁竟基於恐
    嚇及公然侮辱之犯意，在不特定人得以共見共聞之電梯口，
    以言詞向林煜恩稱「找人處理你」、「不要走ㄟ那個俗辣仔
    」等語，致林煜恩心生畏懼，並足以貶損林煜恩之人格尊嚴
    與社會評價。
二、案經林煜恩訴由台北市政府警察局松山分局報告偵辦。
　　　　證據並所犯法條
一、證據清單暨待證事實
編號 證據名稱 待證事實  1 被告歐陽威仁於警詢、偵查中之供述 被告於上開時、地有對告訴人稱「不要走ㄟ那個俗辣仔」之事實。  2 告訴人林煜恩於警詢及偵查中之證述 被告於上開時、地，與告訴人進行車禍糾紛調解後，於告訴人離開之際，對告訴人稱「找人處理你」、「不要走ㄟ那個俗辣仔」之事實。  3 告訴人提出手機錄影檔案1份、本署檢察官勘驗筆錄 被告於上開時、地對告訴人稱「不要走ㄟ那個俗辣仔」之事實。 
二、核被告所為，係犯刑法第309條第1項公然侮辱、同法第305
    條恐嚇罪嫌。被告在上開同一地點，於密接時間內對告訴人
    為前揭侮辱之舉措，係於密切接近之時、地，侵害同一之法
    益，各行為之獨立性極為薄弱，且係出於同一侮辱告訴人之
    目的，依一般社會健全觀念，在時間差距上，難以強行分開
    ，應視為數個舉動之接續施行，合為包括之一行為予以評價
    ，屬接續犯。又被告於上揭時、地，除以粗鄙言語辱罵告訴
    人外，同時向告訴人為前開恫嚇之言詞，乃一個行為同時觸
    犯恐嚇危害安全與公然侮辱二罪，為想像競合犯，依刑法第
    55條之規定，應從一重之恐嚇危害安全罪處斷。
三、依刑事訴訟法第251條第1項提起公訴。
　  此　致
臺灣臺北地方法院
中　　華　　民　　國　 111　　年　　3 　　月　　9 　　日
　　　　　　　　　　　　      檢  察  官　葉 耀 群
本件正本證明與原本無異
中　　華　　民　　國　 111　　年　　5 　　月　  16　　日
                              書  記  官  林 裕 騰
附錄本案所犯法條全文
中華民國刑法第309條
公然侮辱人者，處拘役或 9 千元以下罰金。
以強暴犯前項之罪者，處 1 年以下有期徒刑、拘役或 1 萬 5
千元以下罰金。
中華民國刑法第305條
以加害生命、身體、自由、名譽、財產之事恐嚇他人，致生危害
於安全者，處 2 年以下有期徒刑、拘役或 9 千元以下罰金。